pt-BR: Dobadeira de fio tipo de rolamento: Rolamento de esferas; Bucha (manga); Fricção (sem rolamento); Outros
hu: Fonalgombolyító csapágyának típusa: Golyóscsapágy; Persely (hüvely); Súrlódó (csapágy nélküli); Egyéb
tr: Çıkrık sehpası rulman tipi: Bilyalı rulman; Burç (kovan); Sürtünmeli (rulmansız); Diğer
ko: 얀 스위프트 베어링 유형: 볼 베어링; 부싱(슬리브); 마찰식(베어링 없음); 기타
es: Tipo de cojinete del carrete de hilo: Rodamiento de bolas; Casquillo (manga); Fricción (sin rodamiento); Otro
nb: Garnspolens lagertype: Kulelager; Foring (hylse); Friksjon (uten lager); Annet
ja: 糸巻き台のベアリングタイプ: ボールベアリング; ブッシング (スリーブ); 摩擦式 (ベアリングなし); その他
hr-HR: Vrsta ležaja pređe swift: Kuglični ležaj; Klizni ležaj (čahura); Frikcijski (bez ležaja); Ostalo
sk-SK: Typ ložiska nástroja na odvíjanie priadze: Guľôčkové ložisko; Puzdro (klzné); Trecie (bez ložiska); Iné
da: Lejetype for garnvinde: Kugleleje; Bøsning (manchet); Friktion (intet leje); Andet
en: Yarn swift bearing type: Ball bearing; Bushing (sleeve); Friction (no bearing); Other
nl: garenmolen lagertype: Kogellager; Glijlager (bus); Wrijving (zonder lager); Overig
ro-RO: Tipul de rulment al vârtelniței pentru fire: Rulment cu bile; Bucșă (manșon); Fricțiune (fără rulment); Altele
de: Lagertyp des Garnhaspels: Kugellager; Buchse (Hülse); Reibung (ohne Lager); Sonstige
ru: Тип подшипника моталки для пряжи: Шарикоподшипник; Втулка; Фрикционная (без подшипника); Другая
pt-PT: Tipo de rolamento da dobadoura: Rolamento de esferas; Casquilho (manga); Fricção (sem rolamento); Outro
zh-TW: 絞紗框軸承類型: 滾珠軸承; 軸套 (套筒); 摩擦 (無軸承); 其他
cs: Typ ložiska odvíječe příze: Kuličkové ložisko; Pouzdro (kluzné); Třecí (bez ložiska); Jiné
sv: Typ av lager för garnvinda: Kullager; Bussning (hylsa); Friktion (inget lager); Övrigt
fr: Type de roulement du dévidoir à laine: Roulement à billes; Douille (manchon); Frottement (sans roulement); Autre
vi: Loại ổ trục sợi: Vòng bi; Vòng lót (ống lót); Ma sát (không có vòng bi); Khác
sl-SI: Vrsta ležaja navijalnika preje: Kroglični ležaj; Puša (drsni ležaj); Torni (brez ležaja); Drugo
bg-BG: Тип лагер на държача за прежда: Сачмен лагер; Втулка (ръкав); Триене (без лагер); Други
fi: Vyyhdinpuun laakerityyppi: Kuulalaakeri; Holkki; Kitka (ei laakeria); Muu
zh-CN: 纱线框轴承类型: 滚珠轴承; 衬套（套筒）; 摩擦（无轴承）; 其他
pl: Typ łożyska motowidła do włóczki: Łożysko kulkowe; Tuleja (ślizgowa); Cierny (bez łożyska); Inne
th: ตลับลูกปืนแบบสวิฟท์เส้นด้าย: ตลับลูกปืน; บูช (ปลอก); แรงเสียดทาน (ไม่มีตลับลูกปืน); อื่นๆ
it: Tipo di cuscinetto del cavalletto avvolgifilo: Cuscinetto a sfera; Boccola (manicotto); Frizione (senza cuscinetto); Altro
el: Τύπος ρουλεμάν ανέμης νήματος: Ρουλεμάν; Έδρανο (μανίκι); Τριβή (χωρίς ρουλεμάν); Άλλο
lt-LT: Verpalų greitojo guolio tipas: Rutulinis guolis; Įvorė (mova); Frikcinis (be guolio); Kita